【裁判字號】    98,裁,535
【裁判日期】    980226
【裁判案由】    臺灣地區與大陸地區人民關係條例
【裁判全文】
最  高  行  政  法  院  裁  定
                                       98年度裁字第535號
上  訴  人  許翼權即南北坊企業社
                          送達代收人  甲○○
                          愛路1段38之1號3樓
被 上訴 人  內政部
代  表  人  乙○○
上列當事人間臺灣地區與大陸地區人民關係條例事件，上訴人對
於中華民國97年10月30日臺北高等行政法院97年度訴字第1304號
判決，提起上訴，本院裁定如下：
    主  文
上訴駁回。
上訴審訴訟費用由上訴人負擔。
    理  由
一、按對於高等行政法院判決之上訴，非以其違背法令為理由，
    不得為之，行政訴訟法第242條定有明文。依同法第243條第
    1項規定，判決不適用法規或適用不當者，為違背法令；而
    判決有同條第2項所列各款情形之一者，為當然違背法令。
    是當事人對於高等行政法院判決上訴，如依行政訴訟法第24
    3條第1項規定，以高等行政法院判決有不適用法規或適用不
    當為理由時，其上訴狀或理由書應有具體之指摘，並揭示該
    法規之條項或其內容；若係成文法以外之法則，應揭示該法
    則之旨趣；倘為司法院解釋或本院之判例，則應揭示該判解
    之字號或其內容。如以行政訴訟法第243條第2項所列各款情
    形為理由時，其上訴狀或理由書，應揭示合於該條項各款之
    事實。上訴狀或理由書如未依此項方法表明，或其所表明者
    與上開法條規定不合時，即難認為已對高等行政法院判決之
    違背法令有具體之指摘，其上訴自難認為合法。
二、本件上訴人對於高等行政法院判決上訴，主張：系爭節目名
    稱為「江山越南情」，並非與大陸有關之婚姻媒合廣告節目
    ，且該節目第1、3單元名稱均為「江山越南情」，第2單元
    名稱為「越南情緣」，江山越南情單元所出現女子說話聲音
    既經消音，亦未以語言聲音介紹有關大陸婚姻媒合之廣告；
    上訴人縱曾因播映「江山美女情」節目，而經內政部裁罰，
    惟該二事件係獨立事件。原審未依職權調查證據、認定事實
    與卷內證據資料不符，有判決不適用法規、法規適用不當及
    理由矛盾之違法等語。
三、經查原判決已詳細說明其認定上訴人委託播放之「江山越南
    情」，實質上是針對「大陸女子婚姻媒合」之大陸地區事務
    所為之廣告節目，並「畫龍點睛」式地指明，該節目中女子
    言談被消音之事實，透過週邊事證之烘托，正是「欲蓋彌彰
    」之表現，此等判斷符合日常經驗法則。而前開上訴意旨，
    無非係重述其在原審業經主張而為原判決摒棄不採之陳詞，
    或係就原審取捨證據、認定事實之職權行使事項，任加指摘
    違誤，泛言原判決認定事實不備理由，而未具體表明原判決
    究竟有如何合於不適用法規或適用不當、或有行政訴訟法第
    243條第2項所列各款之情形，尚難認為已對原判決之如何違
    背法令有具體之指摘。依首揭規定及說明，應認其上訴為不
    合法，應予駁回。
四、據上論結，本件上訴為不合法。依行政訴訟法第249條第1項
    前段、第104條、民事訴訟法第95條、第78條，裁定如主文
    。
中    華    民    國    98    年    2     月    26    日
                    最高行政法院第一庭
                        審判長法官  鄭  淑  貞
                              法官  林  茂  權
                              法官  侯  東  昇
                              法官  帥  嘉  寶
                              法官  胡  方  新
以  上  正  本  證  明  與  原  本  無  異
中    華    民    國    98    年    3     月    2     日
                              書記官  莊  俊  亨


司法院資訊處製作；財團法人民間司法改革基金會備份。
